【裁判字號】    99,上訴,9
【裁判日期】    990105
【裁判案由】    毒品危害防制條例
【裁判全文】
臺灣高等法院刑事判決                   99年度上訴字第9號
上  訴  人
即  被  告  甲○○
上列上訴人因違反毒品危害防制條例案件，不服臺灣桃園地方法
院98年度審訴字第2157號，中華民國98年11月30日第一審判決（
起訴案號：臺灣桃園地方法院檢察署98年度毒偵字第3622號，移
送併辦案號：臺灣桃園地方法院檢察署98年度毒偵字第4547號）
，提起上訴，本院判決如下：
    主  文
上訴駁回。
    理  由
一、按不服地方法院之第一審判決而上訴者，應向管轄第二審之
    高等法院為之。上訴書狀應敘述具體理由。上訴書狀未敘述
    上訴理由者，應於上訴期間屆滿後20日內補提理由書於原審
    法院，逾期未補提者，原審法院應定期間先命補正。第二審
    法院認為上訴書狀未敘述理由或上訴有第362條前段之情形
    者，應以判決駁回之，但其情形可以補正而未經原審法院命
    其補正者，審判長應定期間先命補正。刑事訴訟法第361條
    及第367條分別定有明文。所謂不服第一審判決之具體理由
    ，係指依據卷內訴訟資料，具體指摘第一審判決關於認定事
    實、適用法律及量刑等項，有違法或不當之情形而言，此為
    提起第二審上訴之法定要件。倘上訴人之上訴書狀或補提之
    上訴理由書，雖有敘述上訴理由，惟並未具體敘述第一審判
    決有上述違法、不當情形，即與未敘述具體理由無異，所為
    上訴，即不符合上訴之法定要件。
二、經查：
  (一)本件原審適用簡式審判程序，並以上訴人即被告甲○○於原
    審之自白、臺灣桃園地方法院檢察署施用毒品犯受保護管束
    人採尿報到編號表、臺灣桃園地方法院檢察署受保護管束人
    尿液檢體監管紀錄表、臺灣尖端先進生技醫藥股份有限公司
    濫用藥物檢驗報告、桃園縣政府警察局桃園分局檢體監管紀
    錄表及臺灣檢驗科技股份有限公司濫用藥物檢驗報告等為據
    ，認定被告確有施用第二級毒品甲基安非他命2次及施用第
    一級毒品海洛因1次之犯行，均為累犯，各量處有期徒刑6月
    、6月及9月，應執行有期徒刑1年5月。從形式上審查，其採
    證認事及用法，並未違反法令或悖離經驗法則、論理法則，
    量刑亦屬允當。
  (二)被告上訴理由對於原審判決採證認事、用法均無爭執，僅以
    ：原審量刑太重，懇請本院能給予自新機會、從輕量刑等語
    。
  (三)按量刑輕重，係屬事實審法院得依職權自由裁量之事項，苟
    其量刑已以行為人之責任為基礎，並斟酌刑法第57條各款所
    列情狀，而未逾越法定刑度或有濫用權限情事，即不得任意
    指為違法（最高法院75年臺上字第7033號判例、98年度臺上
    字第5002號判決意旨參照）。本件原判決於量刑時依刑法第
    57條規定審酌被告相關一切情狀稱：「爰審酌被告犯後坦承
    犯行而態度尚可、施用毒品係戕害自身健康，對他人並不生
    重大危害等一切情狀」，已就量刑刑度詳為審酌並敘明理由
    ，既未逾越法定刑度，復未濫用自由裁量之權限，且原審所
    定應執行之刑，亦係在各刑中之最長期以上，各刑合併之刑
    期以下，合於刑法第51條第5款規定所定之外部界限，亦未
    逾自由裁量之內部界限。上訴意旨復未具體指摘原審判決關
    於認定事實、適用法律及量刑等事項，究竟有何違法或不當
    之具體情形。揆諸上開說明，本件上訴未敘述具體理由，屬
    不合法律上之程式，應予駁回，並不經言詞辯論為之。
據上論斷，依刑事訴訟法第367條前段、第372條，判決如主文。
中    華    民    國    99    年    1     月    5     日
                刑事第十三庭    審判長法  官   曾德水
                                      法  官   陳恆寬
                                      法  官   崔玲琦
以上正本證明與原本無異。
施用第一級毒品部分，如不服本判決，應於收受送達後10日內向
本院提出上訴書狀，其未敘述上訴之理由者並得於提起上訴後10
日內向本院補提理由書（均須按他造當事人之人數附繕本）「切
勿逕送上級法院」。
施用第二級毒品部分，不得上訴。
                                     書記官    馬佳瑩
中    華    民    國    99    年    1     月    7     日


司法院資訊處製作；財團法人民間司法改革基金會備份。
